【裁判字號】    90,聲再,180
【裁判日期】    900411
【裁判案由】    聲請再審
【裁判全文】
臺灣高等法院刑事裁定                              九十年度聲再字第一八號
    再審聲請人
    即受判決人  甲○○
右列聲請人因贓物案件，對於本院八十七年度上訴字第一二○六號中華民國八十九年
九月二十日確定判決（臺灣基隆地方法院八十六年度訴字第一四八號、第一七九號，
臺灣基隆地方法院檢察署八十五年度偵字第四八九五號、八十六年度偵字第二二○號
、第六一五號），聲請再審，本院裁定如左：
    主  文
再審之聲請駁回。
    理  由
一、聲請意旨略稱：聲請人甲○○為洗刷未向同案被告許燕山購買約七兩重金塊，經
    友人查得在臺北市○○○○街一一七號之金貴翔珠寶銀樓曾於八十五年十二月十
    八日向同案被告許燕山買入重量為七兩二之自熔金條乙條，而當年經手人劉陳完
    小姐，現仍任職於金貴翔銀樓，亦書立證明確有此事，且聲請人之友人又請求金
    貴翔珠寶銀樓除將上開資料影印外，並蓋以店章以示證明，此有金貴翔珠寶銀樓
    八十五年金飾買入登記簿影本可資為憑。而登記簿上所書寫之售賣人姓名、身分
    證編號及住址等字跡，與同案被告許燕山於八十六年六月六日自基隆看守所寄給
    聲請人甲○○之書信上所寫之姓名及「基隆」等字體，及在原判決審理時寄予鈞
    院之刑事上訴答辯狀內所寫之姓名等字體，均為相同，益見上開金貴翔銀樓之金
    飾買入登記簿所載之姓名及地址等內容，確為同案被告許燕山無誤。綜上以觀，
    由原審就本件調查所得之證據資料，已可確定，許燕山所持有出售之自熔約七兩
    重金塊僅有一條，而該自熔金塊既已出售於第三人金貴翔銀樓，自不可能再出售
    於聲請人甲○○，爰依刑事訴訟法第四百二十條第一項第六款之規定，並參照四
    十年台抗字第二號裁定意旨。檢附上開證據資料，狀請鈞院賜予裁定開始再審云
    云。
二、按刑事訴訟法第四百二十條第一項第六款所謂發見確實之新證據，係指該證據於
    事實審法院判決前業已存在，而為法院、當事人所不知，不及調查斟酌，至其後
    始行發現，且就證據之本身形式上觀察，固不以絕對不需經過調查程序為條件，
    但必須顯然可認為足以動搖原有罪確定判決，為受判決人有利之判決者為限，倘
    受判決人因對有利之主張為原確定判決所不採，事後任意由人出一證明書，證明
    受判決人前次所為有利之主張，係屬實在，憑以聲請再審，此項證據既非判決後
    所發現，又非不需調查之確定新證據，顯然不足以使原確定判決發生動搖，即難
    據以開始再審（最高法院二十八年抗字第八號、四十九年台抗字第七十二號判例
    參照）。經查，本件聲請人所主張之新證據金貴翔銀樓金飾買入登記簿記載許燕
    山售予金條一節，雖另提出同案被告許燕山所書寫之書信，謂與許燕山之刑事上
    訴答辯狀之字體相同，欲證明上開金飾買入登記簿所記載者確為同案被告許燕山
    云云，然此部分仍須經相當調查不能證明其真偽，與確實之意義不符。另聲請人
    雖又提出金貴翔銀樓經手人劉陳完小姐之證明書以資證明，然上開證明書之製作
    日期為九十年三月十九日，係為本案原確定判決宣判（按本案原確定判決宣判日
    期為八十九年九月二十日）之後所為，上開證據既非在原確定判決判決後始行發
    現，又係由私人所出具，亦非不須經過相當調查之確定新證據，揆諸前揭說明，
    自不得據以聲請再審，聲請人據以聲請再審，自難認為有再審之理由，應依同法
    第四百三十四條第一項裁定如主文。
中      華      民      國    九十      年      四      月     十一     日
                          臺灣高等法院刑事第二十二庭
                                  審判長法  官  許  正  順
                                        法  官  邱  同  印
                                        法  官  胡  方  新
右正本證明與原本無異。
不得抗告。
                                        書記官  秦  慧  榮
中    華    民    國     九十     年       四       月      十二        日


司法院資訊處製作；財團法人民間司法改革基金會備份。
